臺灣新竹地方法院刑事判決　　　　　　 96年度簡上字第143號
上　訴　人　台灣新竹地方法院檢察署檢察官
被　　　告　甲○○
　　　　　　　　　　號
上列上訴人因被告犯公共危險案件，不服中華民國96年4月23日
本院96年度竹簡字第96號第一審刑事簡易判決（聲請簡易判決處
刑案號：95年度偵字第5468號），提起上訴，本院管轄之第二審
合議庭判決如下
    主    文
原判決撤銷。
甲○○服用酒類，不能安全駕駛動力交通工具而駕駛，處拘役
拾日，如易科罰金，以新臺幣壹仟元折算壹日，減為拘役拾伍日
，如易科罰金，以新臺幣壹仟元折算壹日。
    事    實
一、甲○○前因竊盜案件，經臺灣臺北地方法院於民國95年8 月
    25日以95年度易字1572號刑事判決判處有期徒刑3 月確定，
    於95年11月21日易科罰金執行完畢。甲○○明知酒後駕車將
    導致其注意能力減低、反應能力變慢，在此時仍駕車行駛於
    道路上，隨時將有致他人於死、傷之危險，竟自民國95年9
    月2 日晚間在新竹市○○路某間PUB 內飲用酒類至翌日即9
    月3 日凌晨2 時許，已達不能安全駕駛動力交通工具之程度
    ，卻仍駕駛車牌號碼FG2 －529 號重型機車，沿新竹市○○
    街由西往東方向行駛，於行經復興路、文昌街口時，因酒後
    騎乘車輛失控與李維哲所駕駛車牌號碼7871－FT號自用小客
    車發生碰撞，甲○○倒地受傷（過失傷害部分業據甲○○撤
    回告訴，另經台灣新竹地方法院檢察署檢察官以95年度偵字
    第5468號為不起訴處分），而甲○○經警送至南門綜合醫院
    救治，經南門綜合醫院對甲○○抽血檢測酒精濃度測定值達
    153.13 mg/dl，換算呼氣酒精濃度值達每公升0.76毫克，始
    悉上情。
二、案經新竹市警察局第二分局報請臺灣新竹地方法院檢察署檢
    察官聲請簡易判決處刑。
    理    由
一、前述事實，業據被告甲○○於警詢、本院準備程序及審理時
    均坦承不諱，並有被告甲○○之南門綜合醫院（SI）血清特
    殊報告1 份（血液測定值為153.13mg/dl ，換算呼氣酒精濃
    度值為0.76mg/l）、新竹市警察局舉發違反道路交通管理事
    件通知單影本2 紙、新竹市警察局第二分局道路交通事故現
    場圖、道路交通事故調查表（一）、（二）及道路交通現場
    照片及車損照片12張等附卷可憑，被告自白有與之相符之書
    證佐之，足認被告任意性自白應與事實相符。是本件事證明
    確，被告犯行堪以認定，應予依法論科。
二、核被告甲○○所為，係犯刑法第185 條之3 之公共危險罪。
    原審論處被告罪刑本非無見，惟原審認被告前因竊盜案件，
    經臺灣臺北地方法院於民國95年8 月25日以95年度易字1572
    號刑事判決判處有期徒刑3 月確定，於95年11月21日易科罰
    金執行完畢後，五年內再犯本件有期徒刑以上之罪，應論以
    累犯，並加重其刑，然查本件被告犯罪時間乃95年9 月3 日
    凌晨2 時許，並非於竊盜案件執行完畢後所為，本件與累犯
    要件不合；此外，被告甲○○行為後，中華民國96年罪犯減
    刑條例業於96年7 月4 日公布，於同年月16日施行。本件被
    告犯罪時間在96年4 月24日前，所犯合於中華民國96年罪犯
    減刑條例之減刑條件，應依法減其宣告刑2 分之1 ，原判決
    未及適用減刑，尚有未合。檢察官上訴意旨指摘原判決誤論
    以累犯，應屬有理由，另原審未及審酌上開條例予以減刑，
    應由本院予以撤銷改判。爰審酌酒後駕車之危害及酒後不應
    駕車之觀念，已透過政令宣導及各類媒體廣為介紹傳達各界
    週知多年，且酒後駕車肇事致人傷亡之情形亦屢見諸報章媒
    體，而被告竟漠視法令，輕忽自身及他人之生命、財產安全
    ，對社會所造成潛在性之危害甚鉅，惟其於犯罪後尚能坦承
    犯行，態度堪稱良好等一切情狀，量處如主文第2 項所示之
    刑，併諭知易科罰金折算標準。另被告係於96年4 月24日前
    犯
    本件公共危險犯行，所犯合於中華民國96年罪犯減刑條例之
    減刑條件，應依該條例第2 條第1 項第3 款、第9 條之規定
    減其宣告刑2 分之1，併諭知易科罰金折算之標準。
據上論斷，應依刑事訴訟法第455條之1第1項、第3項、第369 條
第1 項前段、第364 條、第299 條第1 項前段，刑法第185 條之
3 、第41條第1 項前段，刑法施行法第1 條之1 ，中華民國96年
罪犯減刑條例第2 條第1 項第3 款、第7 條、第9 條，判決如主
文。
本案經檢察官楊仲萍到庭執行職務。
中　　華　　民　　國　　96　　年　　10　　月　　18 　日
　　　　　　　　　刑事第二庭  審判長法  官  汪漢卿
                                    法  官  蔡川富
                                    法　官  李毓華
以上正本證明與原本無異。
不得上訴。
中　　華　　民　　國　　96　　年　　10　　月　　18　　日
                                    書記官  陳美利
